臺灣臺南地方法院民事裁定
                                    111年度監宣字第475號
聲  請  人  呂玉萱  住○○市○○區○○○路○段000號
上列聲請人聲請監護宣告事件，本院裁定如下：
    主　　　文
一、宣告呂玉文（民國00年00月00日生、身分證統一編號：Z000
    000000號）為受輔助宣告之人。
二、選定呂玉萱（民國00年0月00日生、身分證統一編號：Z0000
    00000號）為受輔助宣告之人之輔助人。
三、聲請程序費用新臺幣壹仟元由受輔助宣告之人呂玉文負擔。
    理　   由
一、按對於因精神障礙或其他心智缺陷，致不能為意思表示或受
    意思表示，或不能辨識其意思表示之效果者，法院得因本人
    、配偶、四親等內之親屬、最近一年有同居事實之其他親屬
    、檢察官、主管機關或社會福利機構之聲請，為監護之宣告
    ，民法第14條第1項定有明文。復按法院對於監護宣告之聲
    請，認為未達應受監護宣告之程度，而有輔助宣告之原因者
    ，得依聲請或依職權以裁定為輔助之宣告，家事事件法第17
    4條第1項亦定有明文。查本件聲請人呂玉萱原聲請對呂玉文
    為監護宣告，後呂玉文經鑑定後因鑑定人認呂玉文未達應受
    監護宣告之程度，然有輔助宣告之原因，本院自應依前開規
    定依職權而對呂玉文為輔助之宣告，先此敘明。
二、本件聲請意旨略以：聲請人係呂玉文之妹妹，呂玉文因罹患
    思覺失調症，致不能為意思表示或受意思表示，或不能辨識
    其意思表示之效果。為此，聲請人爰依法聲請對呂玉文為監
    護之宣告，並請求選任聲請人擔任呂玉文之監護人，指定臺
    南市政府社會局所指派之人為會同開具財產清冊之人等語。
三、經查：
（一）聲請人為呂玉文之妹妹，此有聲請人提出之戶籍謄本在卷
      可佐，依上開規定，本件聲請人聲請本院對呂玉文為監護
      之宣告，自屬有據。
（二）再者，聲請人主張呂玉文罹患思覺失調症之情形，業經聲
      請人提出身心障礙證明影本，復經鑑定人即財團法人臺灣
      省私立臺南仁愛之家附設仁馨醫院施仁雄醫師鑑定結果：
      「個案為一位妄想型思覺失調症患者，仍殘有精神症狀干
      擾，缺乏病識感，推測影響其處理複雜情境之財務及社會
      判斷能力，易受到自身理解和表達能力限制而有偏差，致
      其為意思表示或受意思表示、或辨識意思表示效果之能力
      ，顯有不足，建議為輔助宣告。」等情，此有111年9月15
      日精神鑑定報告書在卷可稽。
（三）基上，顯見呂玉文非完全不能為意思表示或受意思表示，
      亦非完全不能辨識其意思表示之效果，未達應受監護宣告
      之程度，惟其為意思表示或受意思表示，或辨識其意思表
      示效果之能力，顯有不足，從而，本院依職權改以輔助宣
      告自屬有據。
四、復按受輔助宣告之人，應置輔助人。法院為輔護之宣告時，
    應依職權就配偶、四親等內之親屬、最近1年有同居事實之
    其他親屬、主管機關、社會福利機構或其他適當之人選定1
    人或數人為輔助人。法院為前項選定前，得命主管機關或社
    會福利機構進行訪視，提出調查報告及建議。輔助之聲請人
    或利害關係人亦得提出相關資料或證據，供法院斟酌。法院
    選定輔助人時，應依受輔助宣告之人之最佳利益，優先考量
    受輔助宣告之人之意見，審酌一切情狀，並注意下列事項：
    ㈠受輔助宣告之人之身心狀態與生活及財產狀況。㈡受輔助
    宣告之人與其配偶、子女或其他共同生活之人間之情感狀況
    。㈢輔助人之職業、經歷、意見及其與受輔助宣告之人之利
    害關係。㈣法人為輔助人時，其事業之種類與內容，法人及
    其代表人與受輔助宣告之人之利害關係。民法第1113條之1
    第1項、第2項準用同法第1111條、第1111條之1定有明文。
    查受輔助宣告之人呂玉文，最近親屬僅有妹妹即聲請人呂玉
    萱一節，有聲請人提出戶籍謄本、親屬系統表在卷可佐。本
    院審酌呂玉萱為受輔助宣告人呂玉文之妹妹，衡情由呂玉萱
    擔任受輔助宣告人呂玉文之輔助人，應無不適之處，且最能
    符合受輔助宣告人呂玉文之最佳利益，爰選定呂玉萱為輔助
    人。
五、依家事事件法第177條第2項、第164條第2項，裁定如主文。
中　　華　　民　　國　　111 　年　　10　　月　　3 　　日
                  家事法庭    法  官　楊佳祥 
以上為正本係照原本作成。
如不服本裁定，應於裁定送達後10日內向本院提出抗告狀，並繳
納抗告費新臺幣1,000元。
中　　華　　民　　國　　111 　年　　10　　月　　3 　　日
                              書記官　許哲萍